it: Configurazione della valvola: divisore a 3 vie; collettore a 4 vie; Dispositivo antiriflusso; Valvola di controllo; Valvola di controllo Flow; Valvola di arresto in linea; Valvola regolatrice di pressione; Spegnimento rapido della connessione; Spegnimento singolo; Splitter a Y (a 2 vie); Altro
el: Διαμόρφωση βαλβίδας: Διαχωριστής 3 κατευθύνσεων; πολλαπλή 4 κατευθύνσεων; Αποτρεπτικός παράγοντας αντίστροφης ροής; Βαλβίδα αντεπιστροφής; Βαλβίδα ελέγχου Flow; Ενσωματωμένη βαλβίδα διακοπής; Βαλβίδα ρύθμισης πίεσης; Γρήγορη απενεργοποίηση σύνδεσης; Μονή απενεργοποίηση; Διαχωριστής Y (2 κατευθύνσεων); Άλλο
ko: 밸브 구성: 3방향 스플리터; 4방향 매니폴드; 역류 방지기; 체크 밸브; 유량 조절 밸브; 인라인 스톱 밸브; 압력 조절 밸브; 급속 연결 차단; 단일 차단; Y 스플리터(2방향); 기타
tr: Vana konfigürasyonu: 3 yollu ayırıcı; 4 yollu manifold; Geri akış önleyici; Çek valf; Akış kontrol vanası; Hat içi durdurma vanası; Basınç regülatör valfı; Hızlı bağlantı kapatma; Tekli kapatma; Y ayırıcı (2 yollu); Diğer
da: Ventilkonfiguration: 3-vejs splitter; 4-vejs manifold; Tilbagestrømningssikring; Kontraventil; Gennemløbskontrolventil; Inline-stopventil; Trykreguleringsventil; Hurtig forbindelsesafbrydelse; Enkelt afbrydelse; Y-splitter (2-vejs); Andet
lt-LT: Vožtuvo konfigūracija: 3 krypčių skirstytuvas; 4 krypčių kolektorius; Atbulinio srauto prevencijos įtaisas; Atbulinis vožtuvas; Srauto reguliavimo vožtuvas; Integruotas uždarymo vožtuvas; Slėgio reguliavimo vožtuvas; Greito jungimo išjungimas; Vienkartinis išsijungimas; Y skirstytuvas (2 krypčių); Kita
ro-RO: Configurația supapei: Distribuitor cu 3 căi; Colector cu 4 căi; Dispozitiv de prevenire a refluxului; Supapă de reținere; Supapă de control al fluxului; Supapă de oprire în linie; Supapă de reglare presiune; Oprire rapidă a conexiunii; Oprire unică; Distribuitor Y (2 căi); Altele
zh-TW: 閥門配置: 三向分流; 四向歧管; 止回閥; 逆止閥; 流量控制閥; 直列式截止閥; 調壓閥; 快速連接關閉; 單向關閉; Y 形分流器 (雙向); 其他
es: Configuración de la válvula: Divisor de 3 vías; Colector de 4 vías; Dispositivo antirreflujo; Válvula de revisión; Válvula de control de flujo; Válvula de cierre en línea; Válvula de regulación de presión; Apagado y conexión rápida; Apagado único; Divisor en Y (2 vías); Otros
nb: Ventilkonfigurasjon: 3-veis splitter; 4-veis manifold; Tilbakestrømningssikring; Tilbakeslagsventil; Strømningskontrollventil; Innebygd stoppventil; Trykkreguleringsventil; Hurtigtilkoblingsavstengning; Enkel avstengning; Y-splitter (2-veis); Annet
ja: バルブの構成: 3方向スプリッター; 4方向マニホールド; 逆流防止装置; チェックバルブ; 流量調節弁; インラインストップバルブ; 圧力調整バルブ; クイックコネクトシャットオフ; シングルシャットオフ; Yスプリッター（2方向）; その他
hu: Szelep konfigurációja: 3 utas elosztó; 4 utas elosztó; Visszafolyásgátló; Visszacsapó szelep; Áramlásszabályozó szelep; Beépített elzáró szelep; Nyomásszabályozó szelep; Gyorscsatlakozós kikapcsolás; Egyszeri kikapcsolás; Y-elosztó (2 utas); Egyéb
fi: Venttiilin konfiguraatio: Kolmiteinen jakaja; Neliteinen jakotukki; Takaiskuventtiili; Turvaventtiili; Virtauksen säätöventtiili; Sisäänrakennettu sulkuventtiili; Paineenrajoitusventtiili; Pikaliitin sulkuventtiilillä; Yksi sulkuventtiili; Y:n muotoinen jakaja (kaksiteinen); Muu
hr-HR: Konfiguracija ventila: Trosmjerni razdjelnik; Četvernosmjerni razdjelnik; Nepovratni ventil; Nepovratni ventil; Ventil za regulaciju protoka; Ugrađeni zaporni ventil; Ventil za regulaciju tlaka; Zaporni ventil s brzim priključkom; Jednostruki zaporni ventil; Y- razdjelnik (dvosmjerni); Ostalo
nl: Klepconfiguratie: 3-weg splitter; 4-weg verdeelstuk; Terugstroombeveiliging; Terugslagkraan; Debietregelaar; Inline afsluitkraan; Drukregelaar; Snelkoppeling met stop; Enkele afsluitkraan; Y-splitter (2-weg); Overig
zh-CN: 阀门配置: 三路分配器; 四通歧管; 防回流阀; 止回阀; 流量控制阀; 直列截止阀; 调压阀; 快接关闭阀; 单路截止阀; Y 型分流器（双通）; 其他
fr: Configuration de la vanne: Multiprise à 3 voies; Collecteur à 4 voies; Dispositif anti-retour; Clapet anti-retour; Vanne de régulation de débit; Vanne d’arrêt en ligne; Soupape de régulation de pression; Arrêt à connexion rapide; Arrêt unique; Répartiteur en Y (2 voies); Autre
ru: Конфигурация клапана: 3-ходовой разветвитель; 4-ходовой коллектор; Обратный клапан; Обратный клапан; Клапан регулировки потока; Линейный запорный клапан; Редуктор давления; Быстросъемное запорное устройство; Одинарная запорная задвижка; Y-образный разветвитель (2-ходовой); Другое
pt-PT: Configuração da válvula: Divisor de 3 vias; Coletor de 4 vias; Dispositivo antirretorno; Válvula de retenção; Válvula de controlo de fluxo; Válvula de paragem em linha; Válvula reguladora de pressão; Ligação rápida com desligamento; Desligamento único; Divisor em Y (2 vias); Outro
en: Valve configuration: 3-way splitter; 4-way manifold; Backflow preventer; Check valve; Flow control valve; Inline stop valve; Pressure regulator valve; Quick connect shut off; Single shut off; Y splitter (2-way); Other
de: Ventilkonfiguration: 3-Wege-Splitter; 4-Wege-Verteiler; Rückflussverhinderer; Absperrventil; Durchflussregelventil; Inline-Absperrventil; Druckregelventil; Schnellanschluss-Abschaltung; Einzelabschaltung; Y-Verteiler (2-Wege); Sonstiges
sv: Ventilkonfiguration: 3-vägs splitter; 4-vägs grenrör; Återflödesskydd; Backventil; Flödesregleringsventil; Inline-stoppventil; Tryckregleringsventil; Snabb avstängning av anslutningen; Enkel avstängning; Y-splitter (2-vägs); Annat
sl-SI: Konfiguracija ventila: 3-smerni razdelilnik; 4-smerni razdelilnik; Zaščita pred povratnim tokom; Kontrolni ventil; Ventil za regulacijo Flow; Vgrajeni zaporni ventil; Ventil za regulacijo tlaka; Hitri priklop se izklopi; Enojni izklop; Y razdelilnik (2-smerni); Druga
sk-SK: Konfigurácia ventilu: 3-cestný rozbočovač; 4-cestný rozbočovač; Spätná klapka; Spätný ventil; Ventil na reguláciu prietoku; Vstavaný uzatvárací ventil; Ventil regulátora tlaku; Rýchlospojka s uzatváracou funkciou; Jednoduché vypnutie; Rozbočovač v tvare Y (2-cestný); Iné
pt-BR: Configuração da válvula: Divisor de três vias; Coletor de quatro vias; Dispositivo antirretorno; Válvula de retenção; Válvula de controle de fluxo; Válvula de bloqueio em linha; Válvula reguladora de pressão; Conexão rápida com desligamento; Desligamento único; Divisor em Y (2 vias); Outro
pl: Konfiguracja zaworu: Rozdzielacz 3-drożny; Rozdzielacz 4-drożny; Zawór antyzwrotny; Z zaworem zwrotnym; Zawór regulacji przepływu; Zawór odcinający liniowy; Zawór redukcyjny; Szybkozłączka z zaworem odcinającym; Pojedynczy zawór odcinający; Rozdzielacz Y (2-drożny); Inne
bg-BG: Конфигурация на органайзера: 3–изходен сплитер; 4–изходен колектор; Предпазител от обратен поток; Обратен клапан; Регулиращ вентил на потока; Вграден спирателен вентил; Клапан за регулиране на налягането; Бързо свързване с изключване; Единично изключване; Y–сплитер (2–посочен); Друго
cs: Provedení ventilu: 3cestný rozdělovač; 4cestný rozdělovač; Zpětná klapka; Zpětný ventil; Průtokový ventil; Potrubní uzavírací ventil; Regulátor tlaku; Uzavírací ventil s rychlým připojením; Jednoduchý uzavírací ventil; Rozbočovač Y (2cestný); Jiné
th: รูปแบบของวาล์ว: วาล์วแยก 3 ทาง; ชุดกระจาย 4 ทาง; วาล์วป้องกันการไหลย้อนกลับ; เช็กวาล์ว; วาล์วควบคุมการไหล; วาล์วเปิด-ปิดแบบติดตั้งในแนวท่อ; วาล์วควบคุมแรงดัน; ข้อต่อสวมเร็วพร้อมวาล์วปิดน้ำ; วาล์วปิดการไหลแบบทางเดียว; วาล์วแยกทรงตัว Y (2 ทาง); อื่นๆ
vi: Cấu hình van: Bộ chia 3 ngả; Bộ chia 4 ngả; Thiết bị ngăn dòng chảy ngược; Van một chiều; Van điều khiển lưu lượng; Van chặn trực tiếp trên đường ống; Van điều chỉnh áp suất; Khóa ngắt kết nối nhanh; Van ngắt đơn; Bộ chia chữ Y (2 ngả); Khác